臺灣高等法院民事判決
                                     105年度消上字第12號
上  訴  人  陳美雍  
訴訟代理人  劉秋絹律師
複  代理人  邱姝瑄律師
訴訟代理人  丁偉揚律師
被上訴人    良茂建設股份有限公司

法定代理人  陳春銅  
訴訟代理人  陳怡均律師

上列當事人間請求損害賠償事件，上訴人對於中華民國105 年9
月23日臺灣臺北地方法院103 年度重訴字第957 號第一審判決提
起一部上訴，並為訴之追加，本院於107 年6 月20日言詞辯論終
結，判決如下：
    主  文
原判決關於駁回上訴人後開第二項之訴部分，及該部分假執行之
聲請，暨訴訟費用之裁判均廢棄。
被上訴人應給付上訴人新臺幣貳佰捌拾壹萬陸仟玖佰肆拾捌元，
及自民國一百零三年七月一日起至清償日止，按年息百分之五計
算之利息。
其餘上訴及追加之訴均駁回。
第一、二審（含追加之訴）訴訟費用，由被上訴人負擔百分之四
十，餘由上訴人負擔。
本判決所命給付部分，於上訴人以新臺幣玖拾肆萬元供擔保後得
假執行，但被上訴人如以新臺幣貳佰捌拾壹萬陸仟玖佰肆拾捌元
預供擔保，得免為假執行。
    事實及理由
壹、程序方面：
    按第二審訴之變更或追加，非經他造同意不得為之，但請求
    之基礎事實同一者，不在此限，民事訴訟法第446 條第1 項
    、第255 條第1 項第2 款定有明文。本件上訴人於原審關於
    請求被上訴人賠償瑕疵修補費用新臺幣（下同）644 萬2,06
    3 元本息部分【（見電子卷證編頁，下同）原審卷㈠第12頁
    】，經原審判決其敗訴，上訴人不服，提起一部上訴，請求
    將原判決關於駁回其下開請求部分廢棄，上開廢棄部分，上
    訴人依民法第360 條、第227 條第1 項規定，請求被上訴人
    賠償系爭瑕疵之修補費用356 萬8,998 元本息（見本院卷㈡
    第91、92、179 頁），並追加依消費者保護法第51條之規定
    ，請求被上訴人再給付同上金額之懲罰性違約金（見本院卷
    ㈡第92頁），經核其起訴及追加請求之基礎事實，均係基於
    主張被上訴人出售之房屋欠缺廣告所稱品質而衍生之爭執，
    與民事訴訟法第446 條第1 項但書及第255 條第1 項第2 款
    規定相符，雖被上訴人不同意，仍應予准許。
貳、實體方面：
一、上訴人主張：被上訴人為銷售坐落臺北市○○區○○段00地號土
    地上之「巴黎花園」社區住宅大樓（下稱系爭大樓），於巴
    黎花園廣告宣傳冊中標榜「無小樑高性能隔音樓板」（下稱
    系爭中空樓板）、「寧靜」、「獨家專利發泡苯乙烯球體，
    可高度抑制共振、共鳴，樓上的腳步聲、球類拍擊地板的聲
    響、電視與樂器聲等，從此隔絕」（下稱系爭廣告），伊信
    賴系爭廣告，於民國（下同）99年4 月29日與被上訴人簽立
    買賣契約（下稱系爭買賣契約），向被上訴人購買系爭大樓
    之B 棟2 樓即門牌號碼臺北市○○區○○路000 巷00號2 樓房屋
    （下稱系爭房屋）及地下第2 層編號28、29號平面式停車位
    暨坐落土地所有權應有部分，於99年10月間入住後，發現3 
    樓住戶之生活聲響，均會透過2、3樓間以系爭中空樓板工法
    施作之樓地板傳遞而下，欠缺系爭廣告所稱隔絕樓上噪音聲
    響之品質（下稱系爭瑕疵），且系爭房屋並有未全範圍使用
    系爭中空樓板建造之情形，被上訴人有給付不完全之情事，
    爰依民法第360 條、同法第227 條第1 項規定，請求被上訴
    人賠償瑕疵修補費用356 萬8,998 元，及自起訴狀繕本送達
    翌日起至清償日止，按年息5%計息之利息（上訴人逾上開部
    分之請求，經原審為其敗訴之判決，上訴人未聲明不服，已
    經確定，非本院審理範圍），並依消費者保護法第51條規定
    ，請求被上訴人再給付以損害額1 倍計算之懲罰性賠償金本
    息。
二、被上訴人則以：系爭廣告僅為材質說明，並無不實，且伊從
    未提供巴黎花園廣告宣傳冊予上訴人，系爭廣告並非兩造系
    爭買賣契約之內容，況兩造並未約定系爭房屋樓板應全地坪
    面積均以系爭中空樓板建造。系爭房屋為毛坯交屋，於上訴
    人自行裝潢加工後才發生隔音不良問題，與系爭中空樓板無
    關。縱認系爭瑕疵係因系爭中空樓板欠缺隔絕噪音效用所致
    ，因兩造簽立系爭房屋買賣契約時，中空樓板已存在，系爭
    瑕疵非屬契約成立後始發生之瑕疵，自無不完全給付之適用
    ，且上訴人於101 年4 月間知悉系爭瑕疵，遲至103 年6 月
    11日始提起本件訴訟，其損害賠償請求權已罹於時效而消滅
    等語，資為抗辯。
三、上訴人於原審起訴聲明：㈠被上訴人應給付上訴人744萬 2,0
    63 元，及其中644 萬2,063 元自103 年7 月1 日起；另100
     萬元自上訴人擴張訴之聲明狀送達翌日起，均至清償日止
    ，按年息5%計算之利息。㈡願供擔保請准宣告假執行。被上
    訴人於原審答辯聲明：㈠上訴人之訴及假執行之聲請均駁回
    。㈡如受不利判決，願供擔保請准宣告免為假執行。原審為
    上訴人全部敗訴之判決，上訴人不服，提起一部上訴，並為
    如上所述訴之追加，於本院聲明：㈠原判決關於駁回上訴人
    下開請求部分廢棄。㈡上開廢棄部分，被上訴人應給付上訴
    人356 萬8,998 元及自103 年7 月1 日起至清償日止，按年
    息5%計算之利息。㈢被上訴人應再給付上訴人356 萬8,998元
    及自106 年10月11日民事減縮追加聲明暨聲請調查證據狀繕
    本送達翌日即106 年10月13日起至清償日止，按年息5%計算
    之利息。㈣願供擔保請准宣告假執行。被上訴人則於本院答
    辯聲明：㈠上訴及追加之訴均駁回。㈡如受不利判決，願供擔
    保請准宣告免為假執行。
四、兩造不爭執事項（見本院卷㈠第383 頁之106 年6 月23日準
    備程序筆錄，並依判決格式增刪修改文句）：
  ㈠被上訴人公司為以建造房屋並將其販售給消費者之企業經營
    者。
  ㈡系爭房屋於98年10月1 日已辦理建物所有權第一次登記，有
    建物登記謄本在卷可證（見原審卷㈠第21頁）。
  ㈢兩造於99年4 月29日就被上訴人所建造系爭大樓之B 棟2 樓
    即門牌號碼臺北市○○區○○路000 巷00號2 樓（即系爭房屋）
    及其基地暨地下二層編號28、29號之平面式停車位，訂立買
    賣契約（即系爭買賣契約），有房屋、土地買賣合約書在卷
    可證（見原審卷㈠第23至42頁）。
  ㈣系爭買賣契約第1 條約定：「…本合約書於簽訂前已經由甲方
    審閱五天以上，確認本約內所有條款及雙方權利義務之規範
    包括各項廣告及內容，並無不實，均與本約內容相符，經雙
    方溝通說明後甲方完全瞭解，並確認本約符合誠實信用原則
    ，絕無異議。」；第6條第2項約定：依現況毛坯交屋（見原
    審卷㈠第24、28頁）。
  ㈤兩造於99年6 月30日辦理系爭房屋之交屋，上訴人於99年10
    月間完成系爭房屋之裝潢，有產權文件簽收單在卷可證（見
    原審卷㈠第201 頁）。
  ㈥被上訴人所提被上證8 號系爭大樓廣告宣傳冊A （見本院卷㈠
    第329至349頁），其第7 頁右側廣告記載「無小樑高性能隔
    音樓板」，及其下方並記載「寧靜」、「獨家專利發泡苯乙
    烯球體，可高度抑制共振、共鳴，樓上的腳步聲、球類拍擊
    地板的聲響、電視與樂器聲等，從此隔絕」（即系爭廣告，
    見本院卷㈠第343 頁右側），其第9 頁之左側廣告記載「全
    新落成」、「現場實景」及同頁右側記載「全新落成」等文
    字（見本院卷㈠第347 頁）。
  ㈦被上訴人與巴黎花園社區管理委員會間有如原證4 號所示函
    文往來（見原審卷㈠第46至51頁）。
五、本件爭點：
  ㈠巴黎花園廣告宣傳冊中標榜採用「無小樑高性能隔音樓板」
    、「寧靜」、「獨家專利發泡苯乙烯球體，可高度抑制共振
    、共鳴，樓上的腳步聲、球類拍擊地板的響聲、電視與樂器
    聲等，從此隔絕」（即系爭廣告）等內容，是否為系爭買賣
    契約被上訴人對上訴人應負之義務？
  ㈡系爭中空樓板是否存有上訴人所主張無法達到系爭廣告所載
    阻絕樓上噪音聲響之瑕疵？
  ㈢承上，如有，上訴人依民法第360 條、第227 條第1 項規定
    ，請求被上訴人給付除去系爭瑕疵之修繕費用356 萬8,998
    元，有無理由？被上訴人抗辯上訴人之瑕疵擔保損害賠償請
    求權已罹於時效，是否可採？
  ㈣上訴人在本院追加依消費者保護法第51條規定請求被上訴人
    給付356 萬8,998 元本息，有無理由？
六、本院判斷如下：
  ㈠巴黎花園廣告宣傳冊中標榜採用「無小樑高性能隔音樓板」
    、「寧靜」、「獨家專利發泡苯乙烯球體，可高度抑制共振
    、共鳴，樓上的腳步聲、球類拍擊地板的響聲、電視與樂器
    聲等，從此隔絕」（即系爭廣告）等內容，是否為系爭買賣
    契約被上訴人對上訴人應負之義務？
    ⒈按消費者係指以消費為目的而為交易、使用商品或接受服
      務者；企業經營者則以設計、生產、製造、輸入、經銷商
      品或提供服務為營業者。消費關係指消費者與企業經營者
      間就商品或服務所發生之法律關係。企業經營者應確保廣
      告內容之真實，其對消費者所負之義務不得低於廣告之內
      容，消費者保護法第2 條第1 至3 款、第22條第1 項各有
      明文。又消費者保護法第22條（按係104 年6 月17日修正
      前）明定企業經營者應確保廣告內容之真實，其對於消費
      者所負之義務不得低於廣告內容。是企業經營者與消費者
      間所訂定之契約，雖未就廣告內容而為約定，惟消費者如
      信賴該廣告內容，並依企業經營者提供之訊息進而與之簽
      訂契約時，企業經營者所負之契約責任自應及於該廣告內
      容（最高法院91年度台上字第1387號、102 年度台上字第
      2323號、106 年度台上字第106 號民事判決參照）。是契
      約內容若與廣告不同，企業經營者對消費者所負之義務，
      仍不得低於廣告內容。
    ⒉上訴人主張被上訴人推出系爭大樓建案，於巴黎花園廣告
      宣傳冊中載有「無小樑高性能隔音樓板」，及其下方並記
      載「寧靜」、「獨家專利發泡苯乙烯球體，可高度抑制共
      振、共鳴，樓上的腳步聲、球類拍擊地板的聲響、電視與
      樂器聲等，從此隔絕」（即系爭廣告）等文字，為兩造所
      不爭執，並有上訴人提出之巴黎花園廣告宣傳冊在卷可證
      （見原審卷㈠第24頁、本院卷㈠第303 頁）。雖被上訴人辯
      稱巴黎花園廣告宣傳冊係預售時使用之廣告，而兩造係於
      系爭大樓於98年9 月2 日領得使用執照後之99年4 月29日
      簽立系爭買賣契約，為成屋買賣，上訴人並非信賴系爭廣
      告而與其簽約云云，惟查上訴人主張其信賴系爭廣告而與
      被上訴人簽立系爭契約乙節，業據上訴人提出內有系爭廣
      告之巴黎花園廣告宣傳冊為證（見原審卷㈠第23至25頁、
      本院卷㈠第273至307頁），核與被上訴人提出之被上證8 
      號廣告宣傳冊A （見本院卷㈠第329至347頁）內容完全相
      同，且查該廣告宣傳冊內之系爭大樓正面照片，其左下角
      均註明「全新落成」、「現場實景」等文字（見本院卷㈠
      第289、305頁），於該廣告宣傳冊最末頁亦有「全新落成
      」等文字，並據證人即系爭大樓36號3 樓及38號3 樓之買
      受人廖偉翔於本院具結證述伊與家人係於99年2 月22日購
      買該2 戶房屋，登記在伊及伊母親、哥哥名下，伊係於簽
      約前1 週，開車經過，看到系爭大樓之出售廣告或訊息進
      去問，被上訴人之張主任即帶伊等去看系爭大樓整棟房屋
      現況，除口頭解說外，並交付伊等巴黎花園廣告宣傳冊等
      語，並當庭提出該廣告宣傳冊為證（見本院卷㈡第179至18
      0 頁），且查證人廖偉翔提出之巴黎花園廣告宣傳冊，核
      與被上訴人提出之被上證8 所示廣告宣傳冊A 內容相符，
      此據本院勘驗在卷，並為兩造所不爭執（見本院卷㈡第180
       頁），益徵上訴人主張其於簽約前看屋時有拿到巴黎花
      園廣告宣傳冊乙節為可採信，足認被上訴人銷售系爭大樓
      成屋時，確仍於銷售現場放置載有系爭廣告內容之廣告宣
      傳冊供看屋者拿取，況被上訴人並未舉證證明其銷售人員
      已對上訴人特別說明系爭廣告內容不包括系爭房屋在內，
      是被上訴人辯稱其於銷售成屋予上訴人時並無使用系爭廣
      告宣傳冊云云，與事實不符，無足採信。參以兩造所簽系
      爭買賣契約第1 條約定載明：「…本合約書於簽訂前已經
      由甲方（按指上訴人）審閱五天以上，確認本約內所有條
      款及雙方權利義務之規範包括各項廣告及內容，並無不實
      ，均與本約內容相符，經雙方溝通說明後甲方完全瞭解，
      並確認本約符合誠實信用原則，絕無異議。…」等語（見
      原審卷㈠第24頁），是不論上訴人於簽約前所取得之巴黎
      花園廣告宣傳冊，究為被上訴人所為預售屋廣告或成屋廣
      告，兩造既已合意約定雙方權利義務之範圍包括各項廣告
      及內容，且系爭廣告既為被上訴人銷售系爭大樓時所用之
      廣告，促成消費者購屋之決定，該廣告實屬系爭大樓房屋
      價值、品質及效用上之擔保證明，依上開說明，被上訴人
      所負之契約責任自應及於該廣告宣傳冊所載系爭廣告內容
      所保證系爭大樓以「無小樑高性能隔音樓板」施作部分，
      應具有系爭廣告所稱「寧靜」、「獨家專利發泡苯乙烯球
      體，可高度抑制共振、共鳴，樓上的腳步聲、球類拍擊地
      板的聲響、電視與樂器聲等，從此隔絕」之品質，是上訴
      人主張系爭廣告內容應屬被上訴人依系爭買賣契約所負之
      保證品質義務乙節，應可採信。
    ⒊至上訴人主張系爭房屋尚有未全範圍使用系爭中空樓板建
      造之瑕疵云云，查被上訴人固不否認系爭房屋及其上38號
      3 樓房屋之樓地板未全範圍施作系爭中空樓板，施作範圍
      共115.6 平方公尺乙節（見本院卷㈢第71頁），惟否認此
      屬物之瑕疵，且查上訴人提出之系爭買賣契約及巴黎花園
      廣告宣傳冊並無系爭中空樓板應全範圍施作之記載，另上
      訴人提出之被上訴人移交花園社區管理委員會使用執照所
      附3 樓樓地板結構平面圖，並無法證明兩造有約定系爭房
      屋全範圍均應以系爭中空樓板施作，是系爭房屋未全範圍
      以系爭中空樓板建造，尚難認屬欠缺兩造約定品質或被上
      訴人有未依債之本旨為給付之情形。況上訴人並未舉證證
      明系爭房屋之2、3樓間樓地板未以系爭中空樓板施作部分
      亦有無法隔絕樓上噪音瑕疵之情形，是上訴人此部分主張
      ，無足採信。
  ㈡系爭中空樓板是否存有上訴人所主張無法達到系爭廣告所載
    阻絕樓上噪音聲響之瑕疵？
    ⒈按當事人主張有利於己之事實者，就其事實有舉證之責任
      ，民事訴訟法第277 條前段定有明文。
    ⒉上訴人主張系爭房屋係因系爭中空樓板不具有系爭廣告所
      稱「寧靜」、「獨家專利發泡苯乙烯球體，可高度抑制共
      振、共鳴，樓上的腳步聲、球類拍擊地板的聲響、電視與
      樂器聲等，從此隔絕」之品質乙節，雖為被上訴人否認，
      惟依上訴人所提被上訴人於101 年4 月9 日、同年6 月8
      日所發收文者為巴黎花園社區管理委員會之0000000、000
      00000 號函均記載：「…詢問同業中空樓板隔音效果，不
      佳音源有可能藉施工預留管線或套管傳導，故趁處理水管
      流水聲工程一併處理，本公司將利用發泡劑將管線預留孔
      填封，期改善噪音值。…」等語（見原審卷㈠第47、48頁）
      ，及102 年5 月4 日巴黎花園社區第4 屆區分所有權人會
      議記錄記載討論事項「議題一：中空樓板噪音案」、「案
      由說明一、中空樓板5 月6 日良茂（按指被上訴人公司）
      陳春銅董事長親自到社區勘察噪音。」、「決議：委託38
      號2 樓（即系爭房屋）葉先生（即上訴人之配偶葉富國）
      與聲學專家針對本社區中空樓地板聲音問題與良茂公司於
      5 月6 日勘查進行協議後續處理方式。」等語（見原審卷
      ㈠第56頁），復於102 年5 月6 日上訴人委託為本件噪音
      量測及分析之中華民國振動與噪音工程學會盧威宇博士勘
      查系爭房屋現場時，被上訴人之董事長陳春銅及承作系爭
      大樓建案之東和林工程股份有限公司（下稱東和林公司）
      總經理謝明偉亦有會同勘查，有上訴人提出之錄音光碟及
      其譯文在卷可證（見原審卷㈡第28頁、本院卷㈠第269至134
       頁），暨被上訴人於103 年3 月17日所發回覆巴黎社區
      管理委員會0000000 號函記載：「…本案毛胚（應為坯）
      銷售交屋，因減少樑柱創造無視覺障礙空視覺效果，採用
      中空樓板工法，所有工程均循專業工法，隔音效果不佳可
      能肇因於非正常使用之音源或音源有可能為施工預留管線
      及套管所傳導；室內裝修時未將管線預留孔填封、施做隔
      間須架設樓版間之支撐架等可減少樓版共振影響。」等語
      （見原審卷㈠第63頁），足認被上訴人對於上訴人主張系
      爭中空樓板存有隔音效果不佳之問題並不爭執，僅其認為
      隔音效果不佳可能肇因於非正常使用之音源或音源有可能
      為施工預留管線及套管所傳導，與上訴人所主張係因系爭
      中空樓板不具系爭廣告效用乙節不同，堪認系爭房屋之中
      空樓板確存有隔音效果不佳之情形。
    ⒊雖被上訴人辯稱系爭中空樓板存有隔音效果不佳問題，係
      因非正常使用之音源或音源有可能為施工預留管線及套管
      所傳導云云，為上訴人否認，並經上訴人依上開巴黎社區
      區分所有權人會議討論事項決議，委由中華民國振動與噪
      音工程學會盧威宇博士執行振動源診斷，該學會並委由台
      灣檢驗科技股份有限公司就系爭大樓位於2、3樓間之樓地
      板及高架木地板量測樓板衝擊音隔音性能，並分析量測結
      果，結論認為：「中空樓板在190 Hz以下，振動性質與實
      心樓板接近（但傳音並非只有結構音，還有空氣音）。在
      220~240 Hz，1k Hz~2k Hz,中空樓板之樓板變型明顯大於
      實心樓板，這表示可能由結構振動傳遞空氣音。- 現場實
      測顯示，在輕衝擊下，裸露地板之1k~2k Hz噪音明顯」等
      語，分析報告並於「改善方案說明」之「4.1 中空樓板
      中高頻處隔音較差原因探討」記載：「中空樓板早期為旋
      楞鋼板應用在大跨距辦公大樓或工廠替代樑成為整片厚樓
      板，旋楞鋼板放置在樓板內形成多數小I 型樑，而使厚板
      能設計為長跨距，而本案圓型保麗龍球，在球與球之間形
      成更多數的小I 型樑，當樓板混凝土持續澆注作業完成後
      ，具備（輕量化及高剛性）結構特質，一般現場輕量衝擊
      音試驗結果約在63~68分貝左右，雖然優於表4.1裸樓板78
      分貝的隔音，但輕量化的結果將使原本單位面積質量降低
      ，另一方面依據聲學聲音之傳透損失質量定律，如圖4.1
      ，質量越大越高頻率隔音效果越好，因此中空樓板（輕量
      化及高剛性）結構特質，中低頻部分可由高剛性提升整體
      隔音效果，但中高頻處相對地因輕量化（質量低），高剛
      性阻尼係數低而讓整體高頻區域相對低頻區隔音效果較差
      。」等語，有上訴人提出之「巴黎花園住宅中空樓板隔音
      量測暨有限元素分析報告」（下稱系爭分析報告）在卷可
      證（見原審卷㈠第67至122頁，結論及4.1中空樓板中高頻
      處隔音較差原因探討見該卷第108、109頁），並據證人盧
      威宇於原審具結證述：當初在量測時有分兩個部分量，第
      一部分是中空樓板上面是地磚結構，第二部分是中空樓板
      地磚上再加高架隔振樓板且內部有吸音材料之高架樓板，
      這兩個差別在於，第一部分輕衝擊隔音性能為63分貝（卷
      43頁反面，按指原審卷㈠第75頁），第二部分之輕衝擊隔
      音性能為42分貝，分貝值愈低愈好，表示樓板的隔音愈好
      ，從數值看出，純粹的中空樓板比較沒有隔音效果，比較
      能聽到樓上各式各樣的聲音，數值若比較高，表示樓上的
      腳步音及桌椅拖動聲比較聽得清楚，目前測試出來純粹中
      空樓板部分比較聽得出來，我的結論是中空樓板上面一定
      要加類似隔振吸音材料，否則樓上聲音會往下傳。我所指
      的中空樓板，是指一般住戶有加地磚的材料，這是中空樓
      板，裸樓板是指是毛胚，沒有加任何材料，例如瓷磚或是
      隔振材料，只要加上這些材料都不是裸樓板。」等語（見
      原審卷㈠第282 頁），並證述系爭中空樓板無法完全隔絕
      樓上聲音，如果樓上有走動、敲擊，系爭房屋還是聽得到
      ，一般會註明隔絕噪音之比例，而系爭廣告未註明，且室
      內裝潢及家具如沙發、窗簾等，均具有吸音效果，會讓樓
      板輕衝擊原隔音性能提高，系爭房屋所聽到的樓上聲響應
      該會更小聲，至於天花板的施作，如果與屋頂的距離超過
      20公分以上，才會有迴響音發生的可能，依照當天伊所看
      到系爭房屋天花板與屋頂樓板間距不到10公分，應該不會
      有迴響或共鳴聲的現象等語（見原審卷㈠第284 頁），堪
      認上訴人主張系爭中空樓板顯然欠缺系爭廣告所稱隔絕樓
      上噪音聲響之效用乙節為可採信，況被上訴人就其所辯系
      爭中空樓板存有隔音效果不佳問題，係因非正常使用之音
      源或音源有可能為施工預留管線及套管所傳導云云，並未
      舉證以實其說，是被上訴人所為上開辯解無足採信。另被
      上訴人辯稱系爭房屋為毛坯交屋，於上訴人自行裝潢加工
      後才發生隔音不良問題，與系爭中空樓板無關云云，為上
      訴人否認，並據台灣檢驗科技股份有限公司函復原審法院
      表示：「…假設系爭建物樓板能完全隔絕所有樓上的聲響
      ，所有聲響能量不往樓板下空間傳遞，依學理而論，原告
      （按指上訴人）所施作之天花板、其他裝潢因為無聲音能
      量傳入，則可能不會有後續『音箱共振效應』抑或『裝潢吸
      音效應』」等語（見原審卷㈠第346 頁），足認系爭中空樓
      板確未具備系爭廣告所稱從此隔絕即百分之百隔絕樓上噪
      音聲響之效用，因而樓上聲響仍經系爭中空樓板往下傳遞
      ，而具有欠缺被上訴人所保證之品質之物的瑕疵，與上訴
      人在系爭房屋內所為天花板、其他裝潢無關，是被上訴人
      此部分所辯，亦不足採。
    ⒋至被上訴人辯稱上訴人所委託之中華民國振動與噪音工程
      學會未經內政部核准立案，且依該學會組織章程規定，該
      學會並無可為工作施作或可為營利項目之任務，系爭分析
      報告不足採信云云，固據其提出內政部合作及人民團體司
      籌備處查詢網頁結果、中華民國振動與噪音工程學會組織
      章程為證（見本院卷㈢第49頁、第51至65頁），惟查接受
      委託、從事研究並解答振動與噪音技術問題，及從事其他
      有助於達成上開任務為宗旨之活動，為中華民國振動與噪
      音工程學會組織章程第6 條所定任務，而其接受上訴人委
      任，提出系爭分析報告，並就系爭瑕疵改善工程所須進行
      隔振吸音修繕項目向廠商詢價，提供美笙公司、亞特仕公
      司之報價供上訴人知悉修復所需費用，並未違反其組織章
      程，參以該學會盧威宇博士於102 年5 月6 日勘查系爭房
      屋現場時，被上訴人之董事長陳春銅及承作系爭大樓建案
      之東和林公司總經理謝明偉亦有會同勘查，有上訴人提出
      之錄音光碟及其譯文在卷可證（見原審卷㈡第28頁、本院
      卷㈠第269至134頁），並佐以盧威宇擔任負責人之宇泰威
      工程有限公司已有承包政府機關、各級學校、公司行號之
      減音設施委託設計暨監造服務工作、噪音源鑑定分析暨改
      善委託服務、振動噪音量測或診斷建議案、交通噪音設施
      現場試驗及成效分析顧問等多項工程實績（見本院卷㈢第1
      59、161頁），其客觀及專業性應無欠缺，被上訴人徒以
      前詞否認系爭分析報告之真正，實無足採。
  ㈢承上，如有，上訴人依民法第360 條、第227 條第1 項規定
    ，請求被上訴人給付除去上開瑕疵所須修繕費用356萬 8,99
    8 元，有無理由？被上訴人抗辯上訴人之瑕疵擔保損害賠償
    請求權已罹於時效，是否可採？
    ⒈按物之出賣人，對於買受人應擔保其物依第373 條之規定
      危險移轉於買受人，無滅失或減少其價值之瑕疵，亦無滅
      失或減少其通常效用，或契約預定效用之瑕疵，民法第35
      4 條第1 項定有明文。又「買賣之物，缺少出賣人所保證
      之品質者，買受得不解除契約或請求減少價金，而請求不
      履行之損害賠償。出賣人故意不告知物之瑕疵者，亦同。
      」，亦為同法第360 條所明定。上訴人主張系爭房屋之系
      爭中空樓板欠缺系爭廣告所稱隔絕樓上聲響效果而具有瑕
      疵，被上訴人應賠償其修復費用356 萬8,998 元，為被上
      訴人否認。經查：
      ⑴按負損害賠償責任者，除法律另有規定或契約另有訂定
        外，應回復他方損害發生前之原狀；前開情形，債權人
        得請求支付回復原狀所必要之費用，以代回復原狀。此
        觀民法第213 條第1 項、第3 項規定即明。
      ⑵上訴人主張為修繕系爭瑕疵，須在系爭房屋施作如原證1
        2所示天花板裝修工程估價單及上證10報價單所示㈠隔音
        天花板工程、㈡天花板吸隔音材工程，並在38號3 樓房
        屋地板施作如上證10報價單所示㈢樓地板隔音材工程等
        情（見原審卷㈠第123、124頁、本院卷㈢第34、35頁），
        業據證人盧威宇於原審證述樓板隔音改善方法，最好是
        從音源本身做起，樓板上直接加隔振材是最省錢有效且
        目前許多建商採用之方式，其他的方法如樓下天花板上
        去加上吸隔音材是被動的處理方式等語在卷（見原審卷
        ㈠第287 頁），參以被上訴人係於99年6 月30日點交予
        上訴人之系爭房屋為毛坯屋，上訴人已在系爭房屋內裝
        潢並已搬入居住乙節，為兩造所不爭執，是上訴人為修
        補系爭瑕疵，確有施作原證12所示天花板裝修工程估價
        單所列項次、保護工程、拆除工程、空調工程、天
        花板暗架工程、木作工程、水電工程、油漆工程、
        消防工程及其他工程（含工程廢棄物運棄、全室清潔
        工程、交屋細清）及上證10報價單所列項次㈠隔音天花
        板工程、㈡天花板吸隔音材工程，並在38號3 樓房屋地
        板施作如上證10報價單所示㈢樓地板隔音材工程之必要
        。惟如上所述，系爭房屋上方之38號3 樓房屋施作系爭
        中空樓板範圍，如被上訴人提出之參層結構平面圖及東
        和林工程股份有限公司施作3 樓樓板計價資料所示（見
        本院卷㈠第201、323、325 頁），面積為115.6 平方公
        尺（計算式：76.5平方公尺+ 39.1平方公尺=115.6平方
        公尺），主浴室、客用浴室及客房浴室之樓地板（即參
        層平面圖系爭大樓右側未畫斜線部分）並未以系爭中空
        樓板施作，是上訴人所請求系爭瑕疵修繕費用，自應以
        系爭房屋之天花板即系爭大樓38號3 樓房屋樓地板施作
        系爭中空樓板範圍面積為計算，故上訴人所提出上開估
        價單、報價單所估，除系爭房屋之主浴室、客用浴室、
        客房浴室之天花板修繕費用，因該部分非以系爭中空樓
        板施作，與系爭瑕疵無關，自無修繕必要，應予剔除外
        ，系爭房屋及38號3 樓房屋之樓地板隔振吸音工程費用
        ，以面積160 平方公尺為計價部分，於115.6 平方公尺
        範圍內，應予准許，逾此範圍，核無必要，不應准許。
        故原證12天花板裝修工程估價單項次7、8 、10及所列
        主浴室天花板、客用浴室天花板、客房浴室天花板之木
        作工程費用8,400 元、4,200 元、6,000 元及6 所列
        全室浴室附暖抽風機拆除及安全工資（含加長配線）費
        用5,400 元部分，非屬必要，均應予剔除，項次2 所
        列全室天花板油漆工程（二底三度）費用每平方公尺54
        0 元，面積應調整以115.6 平方公尺計算，計6 萬2,42
        4 元（計算式：540元/㎡×115.6㎡=6萬2,424 元）。準此
        ，上訴人得請求之系爭瑕疵修繕費用，有關原證12所列
        系爭房屋天花板裝修工程必要費用為97萬3,974 元【計
        算式：101萬8,170元-8,400元-4,200元-6,000元-5,400
        元-(8萬2,620元-6萬2,424元)= 97萬3,974 元】，上證
        10所列㈠系爭房屋隔音天花板工程必要費用（含稅）為5
        9萬0,150 元（計算式：81萬6,816元×115.6㎡/160㎡=59
        萬0,149.56 元，元以下四捨五入，下同）、系爭房屋
        天花板吸隔音材工程費用（含稅）為82萬1,925 元（計
        算式：113萬7,612元×115.6㎡/160㎡=82萬1,924.67 元）
        ，38號3 樓房屋樓地板隔音材工程必要費用為43萬0,89
        9 元（計算式：59萬6,400元×115.6㎡/160㎡=43萬0,899
        元）。
      ⑶綜上，上訴人主張系爭房屋之系爭中空樓板未具有系爭
        廣告所稱隔絕樓上聲響之效用而具有瑕疵，被上訴人依
        民法第360 條規定，應賠償其除去上開瑕疵所需修繕費
        用於281 萬6,948 元（計算式：97萬3,974元+59萬0,15
        0元+82萬1,925元+43萬0,899元=281萬6,948元）範圍內
        ，核屬有據，應予准許。上訴人逾此所為之請求，於法
        無據，應予駁回。
    ⒉次按不完全給付，係指債務人所為之給付，因可歸責於其
      之事由，致給付內容不符債務本旨，而應負債務不履行損
      害賠償之責任。又買賣標的物如係特定物，於契約成立前
      已發生瑕疵，而出賣人於締約時，因故意或過失未告知該
      瑕疵於買受人，而買受人不知有瑕疵仍為購買者，則出賣
      人所為給付之內容不符合債務本旨，即應負不完全給付之
      債務不履行責任（最高法院94年度台上字第1112號判決參
      照）。查本件被上訴人出賣與上訴人之系爭房屋，欠缺屬
      系爭買賣契約內容之系爭廣告所稱隔絕樓上噪音聲響之品
      質，而有系爭瑕疵，雖屬物之瑕疵，且該瑕疵發生於兩造
      締約前，惟被上訴人原認系爭中空樓板隔音效果不佳，係
      因非正常使用之音源或音源有可能為施工預留管線及套管
      傳導所致，已如前述，經上訴人依被上訴人與花園社區管
      理委員會之協議於102 年5 月間委由中華民國振動與噪音
      工程學會量測分析，經該學會於同年8 月7 日出具系爭分
      析報告，認系爭房屋隔音效果不佳係因系爭中空樓板結構
      振動傳遞空氣音所致（見原審卷㈠第67、106 頁），堪認
      被上訴人於締約時，並非因故意或過失而未告知該瑕疵於
      上訴人，是被上訴人所為給付之內容雖不符合債務本旨，
      但不可歸責於被上訴人，依上開說明，上訴人主張被上訴
      人應依民法第227 條第1 項規定，就其請求之瑕疵修補費
      用，負不完全給付之損害賠償責任云云，即無足採。
    ⒊末按買受人依民法第360 條規定請求不履行之損害賠償，
      民法未定其消滅時效或除斥期間，學說上固有主張應適用
      同法第365 條之規定；惟亦有認為此項損害賠償請求權，
      性質上既為債務不履行之損害賠償請求權，自應與一般債
      務不履行作同一解釋，而適用同法第125 條規定之15年消
      滅時效期間。則上述法律見解在學說上係諸說併存且尚無
      法規判解可據，原確定判決認再審被告依民法第360 條規
      定，請求再審原告賠償債務不履行之損害，無88年4 月21
      日修正前民法第365 條第1 項規定之適用，自不得指為用
      法錯誤（最高法院99年度台再字第37號判決參照）。被上
      訴人於99年6 月30日點交系爭房屋予上訴人，為兩造所不
      爭執，已如前述，是上訴人於99年10月間發現系爭房屋之
      系爭中空樓板存有無法隔絕樓上聲響效果之瑕疵，於103
      年6 月13日提起本件訴訟（見原審卷㈠第8 頁之收狀日期
      ），既未逾5 年，依上開說明，被上訴人辯稱上訴人之瑕
      疵擔保損害賠償請求權已罹於時效云云，即不足採。
  ㈣上訴人在二審追加依消費者保護法第51條規定請求被上訴人
    給付356 萬8,998 元，有無理由？
    ⒈按依本法所提之訴訟，因企業經營者之故意所致之損害，
      消費者得請求損害額5 倍以下之懲罰性賠償金；但因重大
      過失所致之損害，得請求3 倍以下之懲罰性賠償金，因過
      失所致之損害，得請求損害額1 倍以下之懲罰性賠償金，
      消費者保護法第51條固有明文。惟「按消費者保護法第五
      十一條關於懲罰性賠償金之規定，旨在促使企業經營者重
      視商品及服務品質，維護消費者利益，懲罰惡性之企業經
      營者，並嚇阻其他企業經營者仿效。本條所謂『依本法所
      提之訴訟』，於當事人提起之訴訟，倘係消費者與企業經
      營者間，就商品或服務所生爭議之法律關係，而依消費者
      保護法之規定起訴者即屬之。又從事提供服務之企業經營
      者，如違反消費者保護法第七條第一項或第二項規定，致
      生損害於消費者或第三人時，應負連帶賠償責任，此觀同
      法條第三項之規定自明。準此，消費者保護法第七條似已
      具備構成要件及法律效果，要非不得作為給付之訴在實體
      法上之請求權基礎。」（最高法院101年度台上字第744號
      民事判決參照）。復「按消保法（按即消費者保護法）第
      二章第一節『健康與安全保障』九十二年修正前第七條所規
      定：『從事設計、生產、製造商品或提供服務之企業經營
      者應確保其提供之商品或服務，無安全或衛生上之危險。
      』，乃商品製造者侵權行為責任，各項為不同請求權，均
      本諸消費者購買商品或服務，其身體健康不應受到危害之
      旨，規範商品或服務應具安全性與衛生性。觀諸立法院審
      議該法草案條文對照表第七條之說明所載：『㈠消費者購買
      商品或服務，其身體健康不應受到危害，故應要求商品或
      服務安全性或衛生性。㈡本條稱危險而不稱瑕疵，主要避
      免與民法之瑕疵混淆』等語，可知該規定稱危險而不稱瑕
      疵，係為避免與民法之瑕疵混淆。復觀九十二年修正為現
      行消保法第七條第一項規定，係以修正前第一項所稱『安
      全或衛生上之危險』，指商品或服務欠缺安全性，而所謂『
      欠缺安全性』，指商品於流通進入市場時或服務於提供時
      ，不符合當時科技或專業水準可合理期待之安全性而言，
      爰參考歐體指令第六條並將本法施行細則第五條第一項及
      第二項規定修正予以納入（立法理由參照）。從而該條規
      定之『商品責任』規範之目的在保障消費者之健康與安全，
      請求之賠償範圍為消費者因健康與安全受侵害而生之損害
      ，並不包括商品本身瑕疵的損害。是商品本身之瑕疵損害
      ，應依民法瑕疵擔保或債務不履行規定保護，而不在上開
      規定保護範圍之列。」（最高法院106 年度台上字第1 號
      民事判決參照）。是消費者保護法第51條規定懲罰性賠償
      金之給付，以義務人違反同法第7 條規定，而應負擔損害
      賠償責任為前提。
    ⒉本件被上訴人出售予上訴人之系爭房屋所施作系爭中空樓
      板，欠缺系爭廣告所稱隔絕樓上噪音聲響之效用，雖造成
      上訴人受有須經修繕系爭房屋天花板及38號3 樓房屋樓地
      板才能享有寧靜居住環境之損害，惟此係系爭房屋本身瑕
      疵之損害，且並未使上訴人有安全或衛生上之危險，與消
      費者保護法第7 條第1 項、第2 項規定商品或服務安全上
      之危險無關，況上訴人亦未舉證因此致生其安全危險而受
      有損害，被上訴人既非因違反消費者保護法第7 條規定而
      須對上訴人負賠償責任，依上說明，上訴人不得請求被上
      訴人給付懲罰性賠償金。則上訴人於本院追加依消費者保
      護法第51條規定，請求被上訴人給付依瑕疵修補費用金額
      1倍計算之懲罰性賠償，自屬無據，應予駁回。
七、綜上所述，上訴人依民法第360 條規定，請求被上訴人給付
    281 萬6,948 元，及自起訴狀繕本送達翌日即103 年7 月1
    日（於103 年6 月30日送達被上訴人，見原審卷㈠第131 頁
    之送達證書）起至清償日止，按年息5%計算之利息部分，為
    有理由，應予准許；逾此部分之請求，為無理由，不應准許
    。從而原審就上開應准許部分，為上訴人敗訴之判決，尚有
    未洽，上訴論旨指摘原判決此部分不當，求予廢棄改判，為
    有理由，爰由本院廢棄改判如主文第二項所示。至於上訴人
    之請求不應准許部分，原審為上訴人敗訴之判決，並駁回其
    假執行之聲請，經核並無不合，上訴意旨指摘原判決此部分
    不當，求予廢棄改判，為無理由，應駁回此部分之上訴。另
    上訴人於本院追加依消費者保護法第51條規定，請求被上訴
    人再給付356 萬8,998 元本息部分，為無理由，應予駁回。
    上訴人勝訴部分，兩造均陳明願供擔保宣告准免假執行，經
    核均無不合，爰分別酌定相當擔保金額准許之。
八、本件事證已臻明確，兩造其餘之攻擊或防禦方法及所用之證
    據，經本院斟酌後，認為均不足以影響本判決之結果，爰不
    逐一論列，附此敘明。
九、據上論結，本件上訴為一部有理由、一部無理由，追加之訴
    為無理由，依民事訴訟法第450 條、第449 條第1 項、第79
    條、第463 條、第390 條第2 項、第392 條第2 項，判決如
    主文。
中　　華　　民　　國　 107　　年　　7 　　月　　11　　日
                  民事第十九庭
                      審判長法  官  魏麗娟
                            法  官  潘進柳
                            法  官  陳慧萍
正本係照原本作成。
如不服本判決，應於收受送達後20日內向本院提出上訴書狀，其
未表明上訴理由者，應於提出上訴後20日內向本院補提理由書狀
（均須按他造當事人之人數附繕本）上訴時應提出委任律師或具
有律師資格之人之委任狀；委任有律師資格者，另應附具律師資
格證書及釋明委任人與受任人有民事訴訟法第466 條之1第1項但
書或第2項（詳附註）所定關係之釋明文書影本。如委任律師提
起上訴者，應一併繳納上訴審裁判費。
中　　華　　民　　國　 107　　年　　7 　　月　　11　　日
                            書記官  陳明俐
附註：
民事訴訟法第466條之1（第1項、第2項）：
對於第二審判決上訴，上訴人應委任律師為訴訟代理人。但上訴
人或其法定代理人具有律師資格者，不在此限。
上訴人之配偶、三親等內之血親、二親等內之姻親，或上訴人為
法人、中央或地方機關時，其所屬專任人員具有律師資格並經法
院認為適當者，亦得為第三審訴訟代理人。